# 债务重组损失记入当期损益，具体是哪个科目呢？

提问人：南茜 时间：2020-01-04 11:37:03
对于债权人在债务重组中所受的损失，旧准则在“营业外支出”科目下单独设置“债务重组损失”明细科目加以核算。
新准则要求“债权人应当将重组债权的账面余额与收到的现金/受让的非现金资产的公允价值/股份的公允价值/重组后债权的账面价值之间的差额，计入当期损益。
根据《关于修订印发 2019 年度一般企业财务报表格式的通知》（财会〔 2019 〕 6 号），债务重组损益不再在营业外收支核算。重组债权和债务与金融工具的确认和计量原则一致，将重组债权和债务的会计处理规定索引至新金融工具准则，与新金融工具准则协调一致；是否就体现在资产减值损失呢？
那么既然不记入营业外支出，那是如何列报呢？

回答人：chenyiwei
这个问题最终还是要等官方发布的修订后债务重组准则应用指南来明确。在官方应用指南正式出台前，建议维持原先的列报方式，即抵债资产的公允价值和账面价值之间的差额列报为资产处置损益（如果以存货抵债的，则分别确认收入、成本）；抵债资产公允价值与被抵债务账面价值之间的差额计入营业外收支。
对债权人而言，抵债资产的入账价值（理论上等于重组债权的公允价值）与重组债权原账面价值之间的差额计入“投资收益——以摊余成本计量的金融资产终止确认损益”。